臺灣高等法院刑事判決　　　　　　　　　　　　　九十一年度上易字第二八一八號
　　上　訴　人　臺灣臺北地方法院檢察署檢察官
　　被　　　告　丙○○
右上訴人因被告竊盜案件，不服台灣台北地方法院九十一年度易字第五六０號，中華
民國九十一年八月十五日第一審判決（檢察官聲請簡易處刑案號：臺灣台北地方法院
檢察署九十一年度偵字第三五一號，原審台北簡易庭九十一年度簡字第七００號認為
不宜適用簡易程序，改依通常程序處理）提起上訴，本院判決如左：
    主  文
原判決關於丙○○部分撤銷。
丙○○共同竊盜，處有期徒刑參月，如易科罰金以佰元折算壹日。
    事  實
一、丙○○曾於民國（下同）七十五年、八十五年、八十九年、九十年間，因順手牽
    羊竊盜案件，分別經法院判處罰金或拘役確定在案。竟仍不知悔改，與彼妹妹詹
    梅琴（已經原審判處拘役四十日確定在案）共同基於意圖為自己不法所有之犯意
    聯絡，於九十年十二月十四日下午二時十分至三時許，在台北市松山區○○○路
    ○段三九號「微風廣場百貨股份有限公司」內，先由詹梅琴於二樓之「奧柏希服
    飾店」竊取襪子六雙及灰色棉上衣一件，詹梅琴復至五樓之「溫故知新」竊取辣
    橄欖二包、黃橄欖二包、地瓜片一包、大錦花一包，詹梅琴旋至六樓之「台隆手
    創館」竊取防熱手套二只、服務夾一支、多用途夾一支、手工精油蠟燭二個、小
    磨坊五香粉二瓶（總價值約為新台幣五千一百二十元），得手後將襪子六雙及灰
    色棉上衣一件交由丙○○置放於背包內保管，其餘物品置放於詹梅琴之手提包內
    ，嗣詹梅琴前往廁所乃將手提包交予丙○○，因上開物品未經結帳而觸動防盜器
    ，經「台隆手創館」主任甲○○發覺報警處理，始查知上情，並於丙○○之背包
    內查獲上開襪子六雙及灰色棉上衣一件，另於詹梅琴之手提包內查獲其餘所竊得
    之物品。
二、案經台北市政府警察局松山分局報請台灣台北地方法院檢察署檢察官聲請簡易判
    決處刑，經原審法院認為不宜以簡易判決處刑，而改依通常程序審理。
    理  由
一、右揭犯罪事實，業據被告丙○○矢口否認與詹梅琴有共同竊盜之犯行，並辯稱是
    詹梅琴偷東西塞入包包內交給彼保管，彼不知道詹梅琴有下手行竊之情事云云。
    但查共同被告詹梅琴業於警訊、偵查及原審審理時供承竊盜之事實，並經證人即
    被害廠家之職員甲○○、乙○○、楊子瑩及劉榮財分別於警訊及原審調查中證述
    在卷，並有被害人甲○○、乙○○、楊子瑩所立具之失竊報告及贓物認領保管收
    據各一紙在卷可按。雖被告與詹梅琴均供稱是由詹梅琴下手行竊，被告丙○○並
    不知情云云。然按刑法第二十八條規定：二人以上共同實施犯罪之行為者，皆為
    正犯。又按關於正犯、從犯之區別，應係以其主觀之犯意及客觀之犯行為標準，
    凡以自己犯罪之意思而參與犯罪，無論其所參與者是否犯罪構成要件之行為，皆
    為正犯，其以幫助他人犯罪之意思而參與犯罪，其所參與者，苟係犯罪構成要件
    之行為，亦為正犯，必以幫助他人犯罪之意思而參與犯罪，其所參與者又為犯罪
    構成要件以外之行為，始為從犯，最高法院著有二十五年度上字第二二五三號判
    例可資遵循。經查被告與詹梅琴均供承本案是由詹梅琴下手行竊，詹梅琴再將商
    品分別放置於其自己之手提包內及被告之背包內，由其等個別攜帶，最後因詹梅
    琴要上廁所，是以由被告同時持有該手提包及背包等語，互核一致。然被告為智
    慮健全之成年人，既知詹梅琴將前揭商店內之物品放置於彼背包內及詹梅琴所有
    之手提包內，應知需付帳完畢始可離開，然竟未交予櫃檯結算，即利用櫃檯人員
    為其他顧客結帳忙碌之際，將裝有上揭商品之二個包包攜帶步出結帳區，但因上
    開物品未經結帳而觸動防盜器，始經店家職員發覺報警處理。另參以被告已有四
    次之類似店家順手牽羊竊取衣物之犯罪紀錄，此有前科紀錄及相關判決在卷足憑
    。足見被告確實有與詹梅琴共同行竊之犯行，至為顯然。綜上，本件事證明確，
    被告犯行洵堪認定，應予依法論科。
二、核被告所為，係犯刑法第三百二十條第一項之竊盜罪。彼與詹梅琴就本件犯行有
    犯意聯絡及行為分擔，應論以共同正犯。其等分別於同一賣場竊取多種商品犯行
    ，為接續犯。
三、原審未予詳查細究，誤為被告無罪之判決，檢察官上訴指摘及此，為有理由，應
    由本院將之撤銷改判。爰審酌被告曾有四次類似竊盜犯行，猶不知悔改，因貪小
    便宜再度罹犯刑典，犯後未坦承犯行，態度不佳，且其犯罪所得財物部分均已發
    還被害人，及犯罪目的、手段、所受之刺激、生活狀況、智識程度、所生危害及
    所得利益等一切情狀，量處如主文第一項所示之刑，並諭知易科罰金之折算標準
    ，以示懲儆。
四、據上論斷，應依刑事訴訟法第三百六十九條第一項前段、第三百六十四條、第二
    百九十九條第一項前段，刑法第二十八條、第三百二十條第一項、第四十一條第
    一項前段，罰金罰鍰提高標準條例第一條前段、第二條，判決如主文。
本案經檢察官郭啟東到庭執行職務。
中      華      民      國    九十一    年      十一    月    十二      日
                              臺灣高等法院刑事第九庭
                                  審判長法  官  李  文  成
                                        法  官  官  有  明
                                        法  官  周  盈  文
右正本證明與原本無異。
不得上訴。
                                        書記官  余  姿  慧
中      華      民      國    九十一    年      十一    月    十二      日
附錄：本案論罪科刑法條全文
刑法第三百二十條
一意圖為自己或第三人不法之所有，而竊取他人之動產者，為竊盜罪，處五年以下有
  期徒刑、拘役或五百元以下罰金。
二意圖為自己或第三人不法之利益，而竊佔他人之不動產者，依前項之規定處斷。
三前二項之未遂犯罰之。
